【裁判字號】    97,交聲,796
【裁判日期】    970509
【裁判案由】    違反道路交通管理處罰條例聲明異議
【裁判全文】
臺灣桃園地方法院刑事交通事件裁定     97年度交聲字第796號
原處分機關  交通部公路總局新竹區監理所桃園監理站
異  議  人
即受處分人  甲○○
上列異議人即受處分人因違反道路交通管理處罰條例案件，對於
交通部公路總局新竹區監理所桃園監理站97年4 月15日桃監裁罰
字第裁52－DA0000000 號裁決書所為處分不服，聲明異議，本院
裁定如下：
    主  文
異議駁回。
    理  由
一、異議人即受處分人甲○○於民國96年10月18日0 時20分許，
    於酒後呼氣酒精濃度已達每公升0.82毫克，逾法定標準（呼
    氣酒精濃度每公升0.25毫克）情況下，仍駕駛車牌號碼SN9-
    127 號輕型機車，行經桃園市○○街101 號前，經桃園縣政
    府警察局保安隊員警查獲，遂以異議人酒精濃度超過規定標
    準，而依道路交通管理處罰條例第35條第1 項第1 款之規定
    ，當場製發桃警局交字第DA0000000 號舉發違反道路交通管
    理事件通知單，並移送原處分機關，原處分機關以異議人違
    規事實明確，於97年4 月15日以桃監裁罰字第裁52－DA0000
    000 號裁決書，以異議人違反道路交通管理處罰條例第35條
    第1 項第1 款之規定，而處以罰鍰新臺幣（下同）45,000元
    ，吊扣駕駛執照12個月，並施以道路交通安全講習。
二、異議意旨略以：伊沒有固定之工作及收入，只靠幫別人開臨
    時車子賺錢，現在駕照被吊扣1 年，生活會更困苦，誠請法
    院原諒，不要吊扣駕駛執照云云。
三、按汽車駕駛人飲用酒類或其他類似物後其吐氣所含酒精濃度
    超過每公升0.25毫克或血液中酒精濃度超過百分之0.05以上
    者，不得開車，道路交通安全規則第114 條第2 款定有明定
    。又汽車駕駛人，駕駛汽車經測試檢定有酒精濃度超過規定
    之情形者，處15,000元以上60,000元以下罰鍰，並當場移置
    保管其車輛及吊扣其駕駛執照1 年，道路交通管理處罰條例
    第35條第1 項第1 款亦有明文。
四、經查：
  (一)異議人於上開時、地酒後駕車，經警查獲後施以呼氣測試，
    其酒精濃度為每公升0.82毫克一情，業據異議人於聲明異議
    狀內坦承不諱，且有桃警局交字第DA0000000 號舉發違反道
    路交通管理事件通知單、酒精濃度測試紙各1 紙附卷可稽，
    異議人確有於前開時、地酒精濃度超過規定標準仍駕車一節
    ，堪以認定。而原處分機關依法處以45,000元及吊扣駕駛執
    照12個月，並施以道路交通安全講習，並無違誤。
  (二)異議人雖辯稱：伊沒有固定之工作及收入，只靠幫別人開臨
    時車子賺錢，現在駕照被吊扣1 年，生活將更困苦等情，然
    異議人或可循行政程序向相關單位聲請為適當之處置，惟前
    開事由尚不得除免異議人違規之責。
五、綜上，原處分機關依道路交通管理處罰條例第35條第1 項第
    1 款、第24條第1 項第2 款之規定裁處罰鍰45,000元，吊扣
    駕駛執照12個月，並施以道路交通安全講習，核無違誤，本
    件異議人之異議為無理由，應予駁回。
六、爰依道路交通案件處理辦法第19條，裁定如主文。
中    華    民    國    97    年    5     月    9     日
                      交通法庭法  官    何燕蓉
以上正本證明與原本無異。
如不服本裁定，應於裁定送達後5 日內向本院提出抗告狀。
                              書記官    魏里安
中    華    民    國    97    年    5     月    9     日


司法院資訊處製作；財團法人民間司法改革基金會備份。
